【裁判字號】    98,易,326
【裁判日期】    980525
【裁判案由】    竊盜
【裁判全文】
臺灣臺中地方法院刑事判決               98年度易字第326號
公  訴  人  臺灣臺中地方法院檢察署檢察官
被      告  己○○
                    （另案
上列被告因竊盜案件，經檢察官提起公訴（九十七年度偵字第二
七九一三號），由本院裁定進行簡式審判程序，判決如下：
    主    文
己○○所犯如附表編號一至三所示之竊盜罪，均累犯，各處如附
表編號一至三所示之宣告刑。應執行拘役壹佰貳拾日，如易科罰
金，以新臺幣壹仟元折算壹日。
    犯罪事實
一、己○○前因違反毒品危害防制條例案件，經臺灣彰化地方法
    院以九十五年度訴字第一五四六號判決分別判處有期徒刑八
    月及七月確定；又因違反毒品危害防制條例案件，經臺灣彰
    化地方法院以九十六年度斗簡字第二五號判決判處有期徒刑
    四月確定；另因違反毒品危害防制條例案件，經本院以九十
    六年度訴字第一八一七號判決判處有期徒刑十月確定。上開
    各罪嗣經法院依中華民國九十六年罪犯減刑條例分別裁定減
    為有期徒刑四月、三月又十五日、二月、五月，其中前三罪
    並定應執行刑有期徒刑七月確定，再與最後一罪減刑後之有
    期徒刑五月刑期接續執行，於民國九十七年一月二十一日假
    釋出監，至九十七年二月十四日假釋期滿未經撤銷，以已執
    行完畢論。詎仍不知悔改，竟與甲○（另由本院通緝中）共
    同基於竊取他人財物之犯意聯絡，意圖為自己不法之所有，
    先後於附表編號一至三所示之時間、地點，以如附表編號一
    至三所示之方式，竊取如附表編號一至三所示之財物得手。
    嗣經員警透過整合性查贓系統，發現甲○自九十七年六至十
    一月間密集前往資源回收場販賣廢鐵及鋼材，且其中有多次
    係與己○○共同犯案，遂於九十七年十一月二十九日中午十
    二時三十分許，在臺中縣太平市○○路○段六二五號前，查
    獲甲○駕駛原車牌號碼ＦＥ－四八０七號之自用小客車（該
    車係甲○獨自一人行竊，尚無證據證明己○○亦有參與該部
    分之竊盜犯行，已由甲○改懸車牌號碼ＢＤ－三七六七號之
    車牌躲避追查）搭載己○○，並在後行李箱放置渠等二人所
    竊得如附表編號三所示之贓物（已發還所有人丙○○領回）
    ，始悉上情。
二、案經臺中縣警察局太平分局報告臺灣臺中地方法院檢察署檢
    察官偵查起訴。
    理    由
一、本件被告己○○於準備程序中，先就上開犯罪事實為有罪之
    陳述，且所犯係死刑、無期徒刑、最輕本刑為三年以上有期
    徒刑以外之罪，經本院告知簡式審判程序之旨，並聽取檢察
    官及被告之意見後，依刑事訴訟法第二百七十三條之一第一
    項之規定，裁定進行簡式審判程序，先此敘明。
二、上開犯罪事實，業據被告己○○於警詢及偵審時坦承不諱，
    核與證人即共犯甲○於警詢及偵查中證述之共同竊盜犯罪情
    節相符，並經證人即被害人江奕興、戊○○、丙○○於警詢
    中指證物品遭竊情節無訛，並有贓物認領保管單一份、臺中
    縣警察局太平分局現場勘察報告二份（分別為江奕興鐵架遭
    竊案、戊○○工地鐵架遭竊案）、刑案現場圖二張、照片二
    十七張附卷可稽，足徵被告前揭自白應屬實情。本案事證已
    臻明確，被告犯行至堪認定。
三、核被告己○○竊取如附表編號一至三所示之他人財物，所為
    均係犯刑法第三百二十條第一項之普通竊盜既遂罪。被告與
    甲○就上開竊盜犯行有犯意聯絡及行為分擔，均為共同正犯
    。而被告所犯上開三罪間，犯意各別，行為互殊，應予分論
    併罰。查被告前因違反毒品危害防制條例案件，經臺灣彰化
    地方法院以九十五年度訴字第一五四六號判決分別判處有期
    徒刑八月及七月確定；又因違反毒品危害防制條例案件，經
    臺灣彰化地方法院以九十六年度斗簡字第二五號判決判處有
    期徒刑四月確定；另因違反毒品危害防制條例案件，經本院
    以九十六年度訴字第一八一七號判決判處有期徒刑十月確定
    。上開各罪嗣經法院依中華民國九十六年罪犯減刑條例分別
    裁定減為有期徒刑四月、三月又十五日、二月、五月，其中
    前三罪並定應執行刑有期徒刑七月確定，再與最後一罪減刑
    後之有期徒刑五月刑期接續執行，於九十七年一月二十一日
    假釋出監，至九十七年二月十四日假釋期滿未經撤銷，以已
    執行完畢論，有臺灣高等法院被告前案紀錄表在卷可按。其
    受有期徒刑之執行完畢，五年內故意再犯本件法定本刑有期
    徒刑以上之普通竊盜罪，均為累犯，皆應依法加重其刑。爰
    審酌被告年紀尚輕，竟不知憑恃己力掙取金錢以供生活之需
    ，猶恣意竊取他人財物，價值觀念非無偏差；惟被告先前尚
    無竊盜犯罪前科紀錄，其於本案中多次參與竊盜犯罪，應係
    一時失慮而受其友人甲○之影響所致；再參以被告犯罪動機
    、目的、手段、竊取財物之價值多寡、犯罪後坦承犯行之態
    度、其在共同犯罪中所分擔之角色、具有高職肄業學歷之智
    識程度等一切情狀，分別量處如主文所示之刑，並定其應執
    行之刑，復諭知易科罰金之折算標準，以示懲儆。
據上論斷，應依刑事訴訟法第二百七十三條之一第一項、第二百
九十九條第一項前段，刑法第二十八條、第三百二十條第一項、
第四十七條第一項、第五十一條第六款、第四十一條第一項前段
，刑法施行法第一條之一第一項、第二項前段，判決如主文。
本案經檢察官丁○○到庭執行職務。
中    華    民    國    98    年    5     月    25    日
                  刑事第十七庭  法  官  高文崇
上正本證明與原本無異。
如不服本判決，應於收送達後10日內向本院提出上訴書狀（應敘
述具體理由並附繕本）。
上訴書狀如未敘述理由，應於上訴期間屆滿後20日內補提理由書
於本院。
告訴人或被害人對於判決如有不服具備理由請求檢察官上訴者，
其上訴期間之計算係以檢察官收受判決正本之日期為準。
                                書記官  林淑慧
中    華    民    國    98    年    5     月    25    日
附錄本案論罪科刑法條：
刑法第三百二十條第一項：
意圖為自己或第三人不法之所有，而竊取他人之動產者，為竊盜
罪，處五年以下有期徒刑、拘役或五百元以下罰金。
附表：
┌─┬──────┬───────┬───┬─────────┬──────────┐
│編│時間        │地點          │被害人│犯罪方式及所竊得財│宣告刑              │
│號│            │              │      │物                │                    │
├─┼──────┼───────┼───┼─────────┼──────────┤
│  │97年11月23日│臺中縣太平市永│江奕興│由甲○與己○○共同│己○○共同竊盜，累犯│
│1 │中午12時50分│成路117-20-1號│（起訴│將江奕興所有之型鋼│，處拘役伍拾日，如易│
│  │許          │              │書附表│2座（價值據江奕興 │科罰金，以新臺幣壹仟│
│  │            │              │誤載為│稱約為新臺幣12000 │元折算壹日。        │
│  │            │              │乙○○│元）搬運上車而竊取│                    │
│  │            │              │）    │之                │                    │
├─┼──────┼───────┼───┼─────────┼──────────┤
│  │97年11月29日│臺中市太平市中│戊○○│由甲○與己○○共同│己○○共同竊盜，累犯│
│2 │上午8時50分 │和街1號       │      │將戊○○所有之鐵架│，處拘役伍拾日，如易│
│  │許          │              │      │12支、腳踏板35個、│科罰金，以新臺幣壹仟│
│  │            │              │      │鐵支撐10支（價值據│元折算壹日。        │
│  │            │              │      │戊○○稱約為新臺幣│                    │
│  │            │              │      │20000元）搬運上車 │                    │
│  │            │              │      │而竊取之          │                    │
├─┼──────┼───────┼───┼─────────┼──────────┤
│  │97年11月29日│臺中市東區六順│丙○○│由甲○與己○○共同│己○○共同竊盜，累犯│
│3 │中午12時許  │路90-1號對面臺│      │將丙○○所有之3米 │，處拘役伍拾日，如易│
│  │            │中生活圈2號線 │      │長角鐵11支、L型鋼 │科罰金，以新臺幣壹仟│
│  │            │東段工地      │      │2支（價值據丙○○ │元折算壹日。        │
│  │            │              │      │稱約為新臺幣10000 │                    │
│  │            │              │      │元）搬運上車而竊取│                    │
│  │            │              │      │之                │                    │
└─┴──────┴───────┴───┴─────────┴──────────┘


司法院資訊處製作；財團法人民間司法改革基金會備份。
